【裁判字號】    97,聲,2797
【裁判日期】    970829
【裁判案由】    停止執行
【裁判全文】
臺灣臺北地方法院民事裁定              97年度聲字第2797號
聲  請  人  乙○○
訴訟代理人  葉智幄律師
相  對  人  甲○○
                        2樓
上列當事人間聲請停止執行事件，本院裁定如下：
    主  文
聲請人供擔保新台幣壹佰貳拾伍萬元後，本院九十七年度執字第
四零五七零號執行事件之強制執行程序，於本院九十七年度訴字
第五二零五號事件判決確定前應暫予停止。
    理  由
一、按發票人主張本票係偽造、變造者，於前條裁定送達後20日
    內，得對執票人向為裁定之法院提起確認之訴；發票人主張
    本票債權不存在而提起確認之訴不合於第1項之規定者，法
    院依發票人聲請，得許其提供相當並確實之擔保，停止強制
    執，非訟事件法第195條第1項、第3項分別定有明文。又上
    開擔保係備供債權人因停止執行所受損害之賠償，因此本院
    酌定擔保金額，係以債權人因本件停止執行所可能遭受之損
    害為考量之依據（最高法院91年度台抗字第429號裁判意旨
    參照）。
二、聲請意旨略以：相對人以本院97年度票字第1203號本票裁定
    （下稱系爭本票裁定），聲請查封拍賣聲請人所有之房地，
    經本院以97年度執字第40570號受理在案，然聲請人對上開
    執行名義，業向本院提起確認本票債權不存在訴訟（案號97
    年度訴字第5205號），雙方就該本票債權仍涉訟中，若聲請
    人之財產逕遭拍賣，恐將難以回復原狀，影響聲請人權益，
    爰請求准予本件停止執行之聲請等語。
三、經查，聲請人以其向本院提起確認本票債權不存在之訴為理
    由，聲請裁定停止本院97年度執字第40570號執行事件之強
    制執行程序，並提出財團法人長庚醫院診斷證、報案二聯單
    、和解書影本、本票影本、借據影本、本院97年6月16日北
    院隆97執戊字第40570號查封登記函影本、刑事告訴狀影本
    臺灣臺北地方法院檢察署函件為證，本院審酌上開確認本票
    債權不存在之訴尚未判決確定，認本件聲請人之聲請有准許
    之必要。本件相對人已查封執行標的物，本可藉由拍賣程序
    ，對其債權新台幣（下同）500萬元及利息部分獲得清償，
    但因聲請人提起確認本票債權不存在之訴而停止執行程序，
    其所受之損害，應為其債權未能即時受償所造成之利息損失
    ，因此本件擔保金額，應以聲請人聲請停止執行之債權額乘
    以法院審理期間再乘以法定利率5%為計算，始為合理。本院
    審酌本件訴訟標的金額逾150萬元，參考各級法院辦案期限
    實施要點規定，第一、二、三審通常程序審判案件之辦案期
    限分別為1年4個月、2年、1年，共計4年4個月，加上裁判送
    達、上訴、分案等期間，則兩造間本案訴訟審理之期限約需
    5年，預估為聲請人提起債務人異議之訴及聲請停止強制執
    行，因而致相對人之執行延後之期間，並依法定利率年息百
    分之五（民法第203條參照），計算適當之擔保金額為125萬
    元（計算式500萬×5%×5=125萬），爰酌定聲請人應供擔保
    金係125萬元，予以准許。
四、爰依非訟事件法第195條第3項裁定如主文。
中    華    民    國    97    年    8    月    29     日
              民事第四庭      法    官  趙子榮
以上正本係照原本作成
如對本裁定抗告須於裁定送達後10日內向本院提出抗告狀，並繳
納抗告費新臺幣1,000元
中    華    民    國    97    年    8    月    29     日
                              書 記 官  謝榕芝


司法院資訊處製作；財團法人民間司法改革基金會備份。
